【裁判字號】    97,中簡上,517
【裁判日期】    970923
【裁判案由】    毒品危害防制條例
【裁判全文】
臺灣臺中地方法院刑事判決           97年度中簡上字第517號
上  訴  人  臺灣臺中地方法院檢察署檢察官
被      告  甲○○
                      號
                    （現於臺灣台北監獄執行中）
上列上訴人因毒品危害防制條例案件，不服臺灣臺中地方法院臺
中簡易庭97年度中簡字第1253號中華民國97年4月30日第一審簡
易判決（聲請案號：臺灣臺中地方法院檢察署97年度毒偵字第
1310號），提起上訴，本院管轄第二審之合議庭判決如下：
    主    文
原判決撤銷。
甲○○施用第二級毒品，累犯，處有期徒刑陸月，如易科罰金，
以新臺幣壹仟元折算壹日。
    犯罪事實
一、甲○○前因施用第二級毒品案件，經施以強制戒治後，於民
    國94年9月8日執行完畢釋放。再因施用第二級毒品案件，經
    臺灣臺北地方法院於96年6月4日以96年度簡字第1853號判處
    有期徒刑5月，嗣減刑為有期徒刑2月15日確定，於96年11月
    25日執行完畢。詎其仍不知悛悔，於上開強制戒治執行完畢
    釋放後，5年內復基於施用第二級毒品之犯意，於97年1 月6
    日，在臺中市○○路某加油站廁所內，以將甲基安非他命置
    於玻璃球內，下以火燒烤使生煙氣後吸用之方式，施用第二
    級毒品甲基安非他命1次。嗣於97年1月10日20時20分，為警
    在臺中市○區○○路1段649號查獲。
二、案經臺中市警察局第二分局報告移送臺灣臺中地方法院檢察
    署檢察官偵查後聲請以簡易判決處刑。
    理    由
一、認定犯罪事實所憑之證據及理由﹕
    上揭犯罪事實，業據被告甲○○於本院審理時坦承不諱，復
    有中山醫學大學附設醫院檢驗科藥物檢測中心出具之尿液檢
    驗報告書1紙、真實姓名對照表等資料附卷可稽，則被告之
    自白與事實相符，本件事證明確，應依法論科。
二、論罪科刑﹕
    核被告所為，係犯毒品危害防制條例第10條第2項之施用第
    二級毒品罪。又被告有犯罪事實欄所載之前科，有臺灣高等
    法院被告前案紀錄表在卷可按，其於徒刑執行完畢後，5年
    以內故意再犯本件有期徒刑以上之罪，為累犯，應加重其刑
    。爰審酌被告前經強制戒治仍無法戒絕毒癮，又再犯本件施
    用第二級毒品罪，無視於毒品對於自身健康之戕害及國家對
    於杜絕毒品犯罪之禁令，兼衡酌施用毒品係自戕行為，並未
    因此而危害他人，且被告犯罪手段尚屬平和及坦承犯行，態
    度良好等一切情狀，量處如主文所示之刑，並諭知易科罰金
    之折算標準。
三、原審判決被告施用第二級毒品罪，累犯，判處有期徒刑7月
    ，固非無見。惟按以簡易判決處刑者，以宣告緩刑、得易科
    罰金之有期徒刑及拘役或罰金為限，刑事訴訟法第449條第3
    項定有明文。本件原審係為簡易判決，卻判處被告有期徒刑
    7月，依上開規定，容有違誤，上訴人上訴意旨指摘原判決
    不當，為有理由，應由本院將原判決撤銷改判。
據上論斷，應依刑事訴訟法第455條之1第1項、第3項、第369條
第1項前段、第364條、第299條第1項前段，毒品危害防制條例第
10條第2項，刑法第11條前段、第47條第1項、第41條第1項前段
，判決如主文
。
本案經檢察官乙○○到庭執行職務。
中    華    民    國    97    年    9     月    23    日
                  刑事第八庭  審判長法  官  林慧英
                                    法  官  陳慧珊
                                    法  官  戴嘉慧
上正本證明與原本無異。
本件不得上訴。
                                    書記官  劉晴芬
中    華    民    國    97    年    9     月    23    日
【附錄本案論罪科刑法條】
《毒品危害防制條例第十條第二項》
施用第二級毒品者，處三年以下有期徒刑。


司法院資訊處製作；財團法人民間司法改革基金會備份。
